臺灣臺北地方法院刑事判決
110年度審易字第2126號
公  訴  人  臺灣臺北地方檢察署檢察官
被      告  鄭清意



上列被告因竊盜案件，經檢察官提起公訴（110年度偵字第29758
號），本院判決如下：
    主  文
鄭清意犯踰越窗戶侵入住宅竊盜罪，累犯，處有期徒刑玖月。
未扣案如附表所示之物均沒收，於全部或一部不能沒收或不宜執
行沒收時，追徵其價額。
    事  實
一、鄭清意意圖為自己不法之所有，基於侵入住宅踰越窗戶之竊
    盜犯意，於民國110年8月10日下午4時30許，騎乘車號000-0
    00號普通重型機車，至位於臺北市○○區○○路00巷00號社區大
    樓，先搭乘電梯至頂樓處，下樓逐層查看，至3樓之12
　　汪羿帆租屋處，發現位於樓梯間之窗戶未關，即攀爬至臥室
    窗戶外徒手打開紗窗侵入上開臥室內，竊得如附表各編號所
    示之物，得手後即騎乘上開車號機車逃逸。嗣經汪羿帆返家
    發現房間凌亂物品遭竊，即報警處理，為警循線查悉上情。
二、案經汪羿帆訴請臺北市政府警察局中山分局報請臺灣臺北地
    方檢察署檢察官偵查起訴。
    理  由
壹、證據能力：
    本判決認定事實所引用之供述及非供述證據，並無證據證明
    係公務員違背法定程序所取得，且檢察官及被告均就證據能
    力表示無意見，即均未爭執證據能力（見本院卷第102至103
    頁），本院並審酌該等證據資料製作時之情況，亦無違法不
    當及證明力明顯過低之瑕疵，認作為證據應屬適當，依刑事
    訴訟法第158條之4及第159條至第159條之5規定，均有證據
    能力。
貳、實體部分：
一、認定犯罪事實所憑證據及理由：
　　上開事實，業據被告於警詢及本院審理時坦承不諱（見偵查
    卷第14至15頁，本院卷第102頁），核與證人即告訴人汪羿
    帆之指述相符（見偵查卷第7至9頁），復有監視器翻拍照片
    12張、現場照片9張、內政部警政署刑事警察局110年9月2日
    刑紋字第1100092826號鑑定書均在卷可按（見偵查卷第21至
    29、33至34頁）；此外，並有臺北市政府警察局中山分局中
    山二派出所陳報單、受理各類案件紀錄表、受（處）理案件
    證明單均附卷足佐（見偵查卷第37、39、41、43頁）。綜上
    ，足認被告前開自白與事證相符，堪以採信。本案事證明確
    ，被告犯行均已堪認定，應依法論科。
二、論罪科刑：
（一）核被告所為，係犯刑法第321條第1項、第2款踰越門窗侵
      入住宅竊盜罪。
（二）刑之加重事由：
 　1、按二以上徒刑之執行，應宜以核准開始假釋之時間為基準
      ，限於原各得獨立執行之刑，均尚未執行期滿，始有依刑
      法79條之1第1、2項規定，合併計算其最低應執行期間，
      同時合併計算其假釋後殘餘刑期之必要，倘假釋時，其中
      甲罪徒刑已執行期滿，則假釋之範圍應僅限於尚殘餘刑期
      之乙罪徒刑，其效力不及於甲罪徒刑，縱監獄將已執行期
      滿之甲罪徒刑與尚在執行之乙罪徒刑合併計算其假釋最低
      執行期間，亦不影響甲罪業已執行完畢之效力；且上開放
      寬假釋應具備「最低執行期間」條件之權宜規定，應與累
      犯之規定，分別觀察與適用，併執行之徒刑，本係得各別
      獨立執行之刑，對同法第47條累犯之規定，尚不得以前開
      規定另作例外之解釋，倘其中甲罪徒刑已執行期滿，縱因
      合併計算最低應執行期間而在乙罪徒刑執行中假釋者，於
      距甲罪徒刑期滿後之假釋期間再犯罪，即與累犯之構成要
      件相符，仍應以累犯論（最高法院110年度台上字第4017
      號判決參照）。
 　2、被告前因多次施用毒品而違反毒品危害防制條例案件，分
      別經臺灣士林地方法院①於101年1月30日以100年審易字第
      2251號判決處有期徒刑7月確定；②於101年7月23日以101
      年審易字第523號判決處有徒刑8月確定；③於101年8月13
      日以101年審易字第975號判決處有期徒刑9月；④最高法院
      於101年10月31日以101台上字第5544號判決上訴駁回確定
      （原審：臺灣高等法院101年上訴字第1890號判決有期徒
      刑3年8月、3年10月，應執行有期徒刑6年）；⑤因竊盜案
      件，經臺灣士林地方法院於101年8月16日以101年審易字
      第539號判決處有期徒刑8月確定；上開①至⑤所示罪刑經臺
      灣高等法院於102年2月27日以102年聲字第190號裁定定應
      執行有期徒刑8年4月確定（下稱甲案）；又因⑥竊盜案件
      ，經臺灣士林地方法院於101年審易字2017號判決處有期
      徒刑8月確定；因違反毒品危害防制條例案件，分別經⑦本
      院於101年8月20日以101年審訴字第636號判決有期徒刑8
      月、6月，共2罪，應執行有期徒刑1年確定；⑧臺灣高等法
      院於101年12月25日以101年上訴字第3362號判決上訴駁回
      確定（原審：臺灣士林地方法院101年審訴字第440號判決
      處有期徒刑10月、10月，共2罪，應執行有期徒刑1年5月
      ）；上開⑥至⑧所示罪刑經臺灣士林地方法院於102年5月25
      日以102年聲字第572號裁定定應執行有期徒刑3年確定（
      下稱乙案），與甲案接續執行，於101年5月19日入監執行
      ，於109年5月5日因縮短刑其假釋出監，所餘期間付保護
      管束，迄112年7月5日始縮刑期滿，被告於假釋期間再犯
      本案，惟將其中甲案單獨計算已執行期滿（101年5月19日
      入監，指揮書執畢日期109年7月5日），綜因接續執行最
      低應刑期間而在徒刑中假釋，於此假釋期間再犯本件有期
      徒刑以上之罪，即與累犯之構成要件相符，仍應以累犯論
      （最高法院103年度第1次刑事庭會議決議）。故被告受有
      期徒刑之執行完畢後，5年以內故意再犯本案有期徒刑以
      上之罪，為累犯，參酌司法院釋字第775號解釋意旨，認
      被告就本案犯行，尚無因加重最輕本刑而生刑罰逾其罪責
      之情，應依刑法第47條第1項之規定，加重其刑。
（三）量刑：
　　　爰以行為人責任為基礎，審酌被告不思正當工作以獲取財
      物，反以竊盜手段不勞而獲，甚且以踰越窗戶侵入住宅方
      式行竊，所為並破壞他人財產及侵害居住安寧，其觀念偏
      差，有待矯治，並衡酌被告竊取財物之價值，致告訴人受
      有財產上損失，且對於居住安寧、社會治安之影響非輕，
      應予非難；被告犯後坦承犯行，然迄未賠償告訴人所受損
      失等犯後態度，兼衡被告為本案犯行之犯罪動機、目的、
      手段，及被告所陳之智識程度、家庭經濟、生活狀況等一
      切情狀，量處如主文所示之刑。
三、沒收：
（一）按犯罪所得，屬於犯罪行為人者，沒收之；前2項之沒收
      ，於全部或一部不能沒收或不宜執行沒收時，追徵其價額
      ，刑法第38條之1第1項前段、第3項分別定有明文。
（二）被告竊得如附表所示之物，均屬被告為上開竊盜犯行所得
      之物，業據告訴人陳述在卷，並為被告所是認（見偵查卷
      第8、15頁），核屬被告所為本案犯行之犯罪所得，雖未
      扣案，然該等物品既無實際合法發還告訴人，或有已實際
      賠償告訴人之情形，自應依刑法第38條之1第1項前段之規
      定，均予宣告沒收，併依同條第3項之規定，諭知於全部
      或一部不能沒收或不宜執行沒收時，追徵其價額。
據上論斷，應依刑事訴訟法第299條第1項前段、刑法第321條第1
項第1款、第2款、第47條第1項、第38條之1第1項前段、第3項，
刑法施行法第1條之1第1項，判決如主文。
本案經檢察官林晉毅提起公訴，檢察官楊舒雯到庭執行職務。
中　　華　　民　　國　　111 　年　　3 　　月　　28　　日
　　　　　　　　　刑事第二十一庭法　官　程克琳
以上正本證明與原本無異。 
如不服本判決應於收受送達後20日內向本院提出上訴書狀，並應
敘述具體理由；其未敘述上訴理由者，應於上訴期間屆滿後20日
內向本院補提理由書（均須按他造當事人之人數附繕本）「切勿
逕送上級法院」。告訴人或被害人如對於本判決不服者，應具備
理由請求檢察官上訴，其上訴期間之計算係以檢察官收受判決正
本之日期為準。 因疫情而遲誤不變期間，得向法院聲請回復原
狀。
                                書記官  楊湘雯 
中　　華　　民　　國　　111 　年　　3 　　月　　29　　日
附錄本案論罪科刑法條
刑法第321條
犯前條第1項、第2項之罪而有下列情形之一者，處6月以上5年以
下有期徒刑，得併科50萬元以下罰金：
一、侵入住宅或有人居住之建築物、船艦或隱匿其內而犯之。
二、毀越門窗、牆垣或其他安全設備而犯之。
三、攜帶兇器而犯之。
四、結夥三人以上而犯之。
五、乘火災、水災或其他災害之際而犯之。
六、在車站、港埠、航空站或其他供水、陸、空公眾運輸之舟、
    車、航空機內而犯之。
前項之未遂犯罰之。
附表：
編號 物品名稱 備註  1 iPhone 8 plus金色手機1支 裝有透明殼  2 ASUS ROG 3黑色手機1支 裝有黑色保護殼 IMEI：000000000000000  3 GOOGLE PIXEL白色手機1支 無  4 現金新臺幣1萬元 無